臺灣嘉義地方法院刑事判決　　　　　　　96年度訴字第1076號
公　訴　人　臺灣嘉義地方法院檢察署檢察官
被　　　告　甲○○
　　　　　　　　　　（另案臺灣嘉義監獄鹿草分監執行中）
上列被告因毒品危害防制條例案件，經檢察官提起公訴（96年度
毒偵字第1482號），本院合議庭裁定由受命法官獨任行簡式審判
程序，判決如下：
    主  文
甲○○施用第一級毒品，累犯，處有期徒刑捌月。
    事  實
一、甲○○前因肅清煙毒條例等案件，經本院以82年度訴字第62
    1號判處應執行有期徒刑3年8月確定，於民國84年3月23日假
    釋，又於假釋期間，因麻醉藥品管理條例案件，經臺灣高雄
    地方法院以86年度訴緝字第184號判處有期徒刑5月確定，並
    因肅清煙毒條例案件，經本院以86年度訴字第225號判處有
    期徒刑2年8月確定，上揭2罪並裁定應執行有期徒刑2年11月
    確定，而與上揭撤銷假釋之殘刑接續執行，於89年4月4日假
    釋，嗣假釋又經撤銷，其未執行之刑，於93年1月29日執行
    完畢。其前因施用毒品案件，經本院以90年度毒聲字第1028
    號裁定送觀察勒戒後，認無繼續施用毒品傾向，於91年2月4
    日釋放，並經臺灣嘉義地方法院檢察署檢察官於翌日以91年
    度毒偵緝字第14號為不起訴處分確定。復因於96年1月11日
    施用毒品之毒品危害防制條例案件，經本院以96年度訴字第
    409號判處有期徒刑7月，現正執行中。仍不知悔改，於觀察
    勒戒執行完畢釋放後，再基於施用第1級毒品海洛因之犯意
    ，於96年8月15日14時許，在嘉義市○區○○里○○○街7號
    住處，以將海洛因置入香菸內點燃吸食之方式，施用海洛因
    1次。嗣因其係毒品列管人口，於96年8月16日11時26分許，
    經警採尿送驗，呈嗎啡陽性反應。
二、案經嘉義市警察局第一分局報請臺灣嘉義地方法院檢察署檢
    察官偵查起訴，經本院合議庭裁定由受命法官獨任行簡式審
    判程序。
    理  由
一、訊據被告甲○○對於在上揭時地施用海洛因1次之犯行，於
    本院準備程序及審理時均坦承不諱（見本院卷第22、30頁）
    ，且被告於96年8月16日11時26分許，經警採尿送驗結果，
    呈嗎啡陽性反應，有正修科技大學超微量研究科技中心檢驗
    報告、尿液送驗姓名對照表各1紙在卷可參（見警卷第4-5頁
    ），足認被告之自白與事實相符。
二、按毒品危害防制條例於92年7月9日修正公布，自93年1月9日
    施行，其中第20條、第23條將施用毒品之刑事處遇程序，區
    分為「初犯」及「5年內再犯」、「5年後再犯」。依其立法
    理由之說明：「初犯」，經觀察、勒戒或強制戒治後，應為
    不起訴處分或不付審理之裁定；經觀察、勒戒或強制戒治執
    行完畢釋放後，「5年內再犯」者，因其再犯率甚高，原實
    施之觀察、勒戒及強制戒治既已無法收其實效，爰依法追訴
    或裁定交付審理。至於經觀察、勒戒或強制戒治執行完畢釋
    放後，「5年後再犯」者，前所實施之觀察、勒戒或強制戒
    治已足以遮斷其施用毒品之毒癮，為期自新及協助其斷除毒
    癮，仍適用「初犯」規定，先經觀察、勒戒或強制戒治之程
    序。從而依修正後之規定，僅限於「初犯」及「5年後再犯
    」二種情形，始應先經觀察、勒戒或強制戒治程序。倘被告
    於5年內已再犯，經依法追訴處罰，縱其第3次（或第3次以
    上）再度施用毒品之時間，在初犯經觀察、勒戒或強制戒治
    執行完畢釋放5年以後，已不合於「5年後再犯」之規定，且
    因已於「5年內再犯」，顯見其再犯率甚高，原實施觀察、
    勒戒或強制戒治，已無法收其實效，即應依該條例第10條處
    罰，最高法院95年度第7次刑事庭會議決定可資參照。查被
    告前因施用毒品案件，經本院以90年度毒聲字第1028號裁定
    送觀察勒戒後，認無繼續施用毒品傾向，於91年2月4日釋放
    ，並經臺灣嘉義地方法院檢察署檢察官於翌日以91年度毒偵
    緝字第14號為不起訴處分確定，復因於96年1月11日施用毒
    品之毒品危害防制條例案件，經本院以96年度訴字第409號
    判處有期徒刑7月，現正執行中，有臺灣高等法院被告前案
    紀錄表1份附卷可憑，是被告於觀察勒戒執行完畢釋放後，
    於5年內已再犯，並經依法追訴處罰，雖其本件再度施用毒
    品之時間，在初犯經觀察勒戒執行完畢釋放5年以後，已不
    合於「5年後再犯」之規定，依上開決定，應依法追訴處罰
    甚明。本件事證明確，被告施用第1級毒品之犯行堪予認定
    。
三、核被告所為，係犯毒品危害防制條例第10條第1項之施用第
    1級毒品罪。被告持有海洛因進而施用之，其持有之低度行
    為應為施用之高度行為所吸收，不另論罪。又被告前因肅清
    煙毒條例等案件，經本院以82年度訴字第621號判處應執行
    有期徒刑3年8月確定，於84年3月23日假釋，又於假釋期間
    ，因麻醉藥品管理條例案件，經臺灣高雄地方法院以86年度
    訴字第371號判處有期徒刑5月確定，並因肅清煙毒條例案件
    ，經本院以86年度訴緝字第184號判處有期徒刑2年8月確定
    ，上揭2罪並裁定應執行有期徒刑2年11月確定，而與上揭撤
    銷假釋之殘刑接續執行，於89年4月4日假釋，嗣假釋又經撤
    銷，其未執行之刑，於93年1月29日執行完畢，此有臺灣高
    等法院被告前案紀錄表1份在卷可參，其受徒刑之執行完畢
    後，5年以內故意再犯本件有期徒刑以上之罪，為累犯，應
    依刑法第47條第1項規定加重其刑。爰審酌被告前因施用毒
    品犯行，經觀察勒戒執行完畢，猶不思藉機徹底戒除施用毒
    品之惡習，再次施用毒品，惟其施用毒品係自戕行為，及本
    件施用毒品之手段，其犯後坦承犯行態度良好等一切情狀，
    量處如主文所示之刑，以示懲儆。
據上論斷，應依刑事訴訟法第273條之1第1項、第299條第1項前
段，毒品危害防制條例第10條第1項，刑法第11條前段、第47條
第1項，判決如主文。
本案經檢察官廖俊豪到庭執行職務。
中　　華　　民　　國　　96　　年　　12　　月　　31　　日
                    刑事第二庭  法  官   卓春慧
上列正本證明與原本無異。
如不服本判決，應於判決送達後十日內向本院提出上訴狀，上訴
書狀依法應敘述具體理由，如未敘述具體理由者，應於上訴期間
屆滿後二十日內補提理由書於本院（均應附繕本）。
中　　華　　民　　國　　97　　年　　1 　　月　　2 　　日
                                書記官   汪淑菁
附錄論罪科刑法條全文：
毒品危害防制條例第10條第1項：
施用第一級毒品者，處6月以上5年以下有期徒刑。
